臺灣臺北地方法院刑事判決　　　　　　　95年度訴字第2070號
　　公　訴　人　臺灣臺北地方法院檢察署檢察官
　　被　　　告　甲○○
上列被告因違反毒品危害防制條例案件，經檢察官提起公訴（九
十五年度毒偵字第三二四五號），因被告於準備程序中就犯罪事
實為有罪陳述，經合議庭裁定依簡式審判程序審理，本院判決如
下：
    主  文
甲○○施用第一級毒品，處有期徒刑捌月，扣案如附表一(一)所示
之物，均沒收銷燬，如附表一(二)所示之物，均沒收；又施用第二
級毒品，處有期徒刑肆月，扣案如附表二(一)所示之物，均沒收銷
燬，如附表二(二)所示之物，均沒收；應執行有期徒刑拾月，扣案
如附表一(一)、附表二(一)所示之物，均沒收銷燬，如附表一(二)、附
表二(二)所示之物，均沒收。
    事  實
一、甲○○前於民國九十四年間因施用第一級毒品海洛因及第二
    級毒品安非他命，經臺灣板橋地方法院九十四年度毒聲字第
    一一三○號裁定送觀察、勒戒後，認無繼續施用毒品之傾向
    ，經臺灣板橋地方法院檢察署檢察官於九十四年八月二十九
    日以九十四年度核退毒偵字第一一○五號為不起訴處分，於
    同月三十一日執行完畢釋放；嗣又因施用第一級毒品海洛因
    及第二級毒品安非他命案件，經本院於九十五年十一月八日
    以九十五年度訴字第四五二號判決判處應執行有期徒刑一年
    （於九十五年十一月二十七日判決確定）（不構成累犯）。
    詎甲○○仍不思警惕，分別基於施用第一級毒品海洛因、第
    二級毒品安非他命之犯意，在其臺北市○○路四二六號二樓
    住處，於九十五年十一月十四日下午十時許，以針筒注射方
    式施用第一級毒品海洛因一次，及於九十五年十一月十三日
    下午十時許，以置放甲基安非他命於吸食器內點火燒烤吸用
    其煙之方式，施用第二級毒品甲基安非他命一次，嗣於九十
    五年十一月十五日下午十一時許，為警在上址查獲，並扣得
    第一級毒品海洛因二包（總淨重三點六公克；均以包裝袋包
    裝）、海洛因注射針筒十一支、第二級毒品甲基安非他命二
    包（總淨重二點八公克；均以包裝袋包裝）、安非他命吸食
    器一組、空包裝袋三十三個（詳如附表所示）。
二、案經臺北縣政府警察局中山分局報告臺灣臺北地方法院檢察
    署檢察官偵查起訴，因被告於準備程序中就犯罪事實為有罪
    陳述，經合議庭裁定依簡式審判程序審理。
    理  由
一、前揭犯罪事實，業據被告甲○○於審理中坦承不諱（見本院
    九十六年一月十一日審理筆錄），又被告於為警查獲後所採
    集之尿液檢體經送鑑驗結果，呈鴉片類、甲基安非他命類藥
    物陽性反應，有臺灣檢驗科技股份有限公司九十五年十一月
    二十二日濫用藥物檢驗報告附卷可稽，再扣案如附表一(一)、
    附表二(一)所示之物經鑑驗結果，含第一級毒品海洛因、第二
    級毒品甲基安非他命成份，亦有臺北市政府警察局中山分局
    查獲涉嫌毒品危害防制條例毒品初步鑑驗報告單在卷可按，
    此外，並有扣案之第一級毒品海洛因二包（總淨重三點六公
    克；均以包裝袋包裝）、海洛因注射針筒十一支、第二級毒
    品甲基安非他命二包（總淨重二點八公克；均以包裝袋包裝
    ）、安非他命吸食器一組、空包裝袋三十三個足憑，堪認被
    告出於任意性之自白與事實相符，而得採信。再被告前於九
    十四年間因施用第一級毒品海洛因及第二級毒品安非他命，
    經臺灣板橋地方法院九十四年度毒聲字第一一三○號裁定送
    觀察、勒戒後，認無繼續施用毒品之傾向，經臺灣板橋地方
    法院檢察署檢察官於九十四年八月二十九日以九十四年度核
    退毒偵字第一一○五號為不起訴處分，於同月三十一日執行
    完畢釋放等情，有臺灣高等法院被告前案紀錄表可參。綜上
    ，被告甲○○前因施用毒品案件，經送觀察、勒戒執行完畢
    釋放後，五年內再犯本件施用毒品犯罪，事證明確，應依法
    論科。
二、按海洛因、安非他命分屬毒品危害防制條例第二條第二項第
    一款、第二款所規定之第一級、第二級毒品。核被告甲○○
    所為，係犯毒品危害防制條例第十條第一項之施用第一級毒
    品罪及同條第二項之施用第二級毒品罪，被告因施用第一級
    、第二級毒品而持有第一級、第二級毒品之低度行為，應分
    別為施用之高度行為所吸收，均不另論罪。被告所犯前開二
    罪間，犯意各別，行為互殊，應予分論併罰。檢察官起訴書
    原記載被告施用第一級、第二級毒品之時間分別為九十五年
    十一月十五日、十六日下午十時許，惟業經蒞庭檢察官更正
    被告施用第一級、第二級毒品之時間分別為九十五年十一月
    十四日、十三日下午十時許，依檢察一體原則，本院應以檢
    察官更正後之事實為審理範圍。爰審酌被告前已因施用第一
    級、第二級毒品，經觀察、勒戒執行完畢而由檢察官於九十
    四年八月二十九日以九十四年度核退毒偵字第一一○五號為
    不起訴處分，嗣另經本院於九十五年十一月八日以九十五年
    度訴字第四五二號判決在案，竟仍再犯本件施用毒品犯行，
    足見其戒毒意志薄弱，惟念被告坦承犯行不諱，暨被告之生
    活狀況、品行、智識程度等一切情狀，分別量處如主文所示
    之刑，並定其應執行之刑，以資懲儆。末查扣案之第一級毒
    品海洛因二包（總淨重三點六公克）、第二級毒品甲基安非
    他命二包（總淨重二點八公克），為查獲之第一級、第二級
    毒品，爰依毒品危害防制條例第十八條第一項前段規定，宣
    告沒收銷燬；又包裝上開海洛因及甲基安非他命之包裝袋各
    二個，有防止毒品裸露、逸出及潮濕之功用，並便於攜帶使
    用，為被告所有而預備供其施用毒品犯罪所用之物；扣案之
    注射針筒十一支，為被告所有而供其施用及預備供其施用海
    洛因犯罪所用之物；扣案之吸食器一組，為被告所有而供其
    施用及預備供其施用甲基安非他命犯罪所用之物；扣案之空
    包裝袋三十三個，為被告所有而預備供其施用甲基安非他命
    犯罪所用之物等情，均經被告自承在案，爰均依刑法第三十
    八條第一項第二款規定，宣告沒收。
據上論斷，應依刑事訴訟法第二百七十三條之一第一項、第二百
九十九條第一項前段，毒品危害防制條例第十條第一項、第二項
、第十八條第一項前段，刑法第十一條前段、第五十一條第五款
、第九款、第十款、第三十八條第一項第二款，判決如主文。
本案經檢察官陳韻如到庭執行職務
中　　華　　民　　國　九十六　年　  一　　月  三十一  日
  　　　　　　　　　　刑事第八庭　法　官　孫　曉　青
上正本證明與原本無異。
如不服本判決應於送達後十日內向本院提出上訴狀。
                                  書記官　郭　錦　賢
中　　華　　民　　國　九十六　年　  一　　月  三十一  日
附錄本案論罪科刑法條全文
毒品危害防制條例第十條
施用第一級毒品者，處六月以上五年以下有期徒刑。
施用第二級毒品者，處三年以下有期徒刑。
附表：
┌───┬──────────┬───────────┐
│編　號│　　名　　  稱      │    數　　　　量　    │
├─┬─┼──────────┼───────────┤
│  │(一)│海　洛　因　        │　　二　　　　包  　  │
│  │  │                    │（總淨重三點六公克）  │
│一├─┼──────────┼───────────┤
│  │(二)│包裝編號一(一)所示之　│    二        個      │
│  │  │海洛因之包裝袋      │                      │
│  │  ├──────────┼───────────┤
│  │  │注  射  針  筒      │    十  一    支      │
├─┼─┼──────────┼───────────┤
│  │(一)│安  非  他  命      │    二        包      │
│  │  │                    │ （總淨重二點八公克） │
│  ├─┼──────────┼───────────┤
│  │　│包裝編號二(一)所示之  │    二        個      │
│二│  │安非他命之包裝袋    │                      │
│  │  ├──────────┼───────────┤
│  │(二)│吸  　食　  器      │    一        組      │
│  │  │                    │                      │
│  │  ├──────────┼───────────┤
│  │  │空  包　裝　袋　    │    三　十 三 個      │
│  │  │                    │                      │
└─┴─┴──────────┴───────────┘
